【裁判字號】    94,訴,2523
【裁判日期】    950119
【裁判案由】    毒品危害防制條例
【裁判全文】
臺灣板橋地方法院刑事判決              94年度訴字第2523號
公  訴  人  臺灣板橋地方法院檢察署檢察官
被      告  甲○○
                    （另案於臺灣臺北監獄臺北分監執行中）
上列被告因違反毒品危害防制條例案件，經檢察官提起公訴（94
年度核退毒偵字第2093號）及移送併案審理（臺灣士林地方法院
檢察署94年度毒偵字第2362、2570號、臺灣雲林地方法院檢察署
94年度毒偵字第1987號），經本院合議庭裁定改依簡式審判程序
審理並判決如下：
    主  文
甲○○連續施用第一級毒品，處有期徒刑壹年，扣案第一級毒品
海洛因壹包（淨重零點零捌公克）、殘渣袋貳只內殘留之第一級
毒品海洛因（量微無法秤重）均沒收銷燬之，注射針筒肆支均沒
收。又連續施用第二級毒品，處有期徒刑陸月，扣案第二級毒品
安非他命壹包（淨重零點肆公克）沒收銷燬之，安非他命吸食器
貳組均沒收。應執行有期徒刑壹年肆月，扣案第一級毒品海洛因
壹包（淨重零點零捌公克）、殘渣袋貳只內殘留之第一級毒品海
洛因（量微無法秤重）、第二級毒品安非他命壹包（淨重零點肆
公克）均沒收銷燬之，注射針筒肆支、安非他命吸食器貳組均沒
收。
    事  實
一、甲○○前因施用毒品案件，經本院裁定令入戒治處所施以強
    制戒治，嗣因其成效評定合格，無繼續戒治之必要，而經本
    院裁定停止戒治，所餘戒治期間付保護管束，於民國93年3
    月26日期滿執行完畢。詎甲○○猶未戒除毒癮，竟分別基於
    施用第一級毒品及第二級毒品之概括犯意，自93年5 月25日
    後之某日起至94年11月10日止，在臺北縣五股鄉或三重市等
    處，分別以針筒注射海洛因，及加熱吸食安非他命之方式，
    連續施用第一級毒品海洛因及第二級毒品安非他命。嗣分別
    於：（一）94年9 月5 日晚上8 時10分許，為警在臺北縣三
    重市○○路堤防旁（忠孝橋下）查獲，並扣得甲○○所有之
    海洛因1 包（淨重0.08公克）、注射針筒2 支。（二）94年
    9 月7 日凌晨0 時50分許，為警在臺北市大同區○○○路與
    酒泉街口查獲，並扣得甲○○所有之注射針筒1 支。（三）
    94年9 月28日凌晨0 時50分許，為警在臺北市○○區○○路
    與昌吉街口查獲，並扣得甲○○所有之海洛因殘渣袋1 只（
    內含海洛因量微無法秤重）、注射針筒1 支。（四）94年10
    月28日中午12時30分許，為警在臺北市士林區○○○路265
    巷1 號1 樓查獲，並扣得甲○○所有之海洛因殘渣袋1 只（
    內含海洛因量微無法秤重）、安非他命1 包（淨重0.4 公克
    ）、安非他命吸食器2 組。
二、案經臺北市政府警察局中正第一分局移送臺灣板橋地方法院
    檢察署檢察官偵查起訴，臺北市政府警察局大同分局、臺北
    市政府警察局刑事警察大隊移送臺灣士林地方法院檢察署檢
    察官，及臺北市政府警察局大同分局移送臺灣士林地方法院
    檢察署呈請臺灣高等法院檢察署核轉臺灣雲林地方法院檢察
    署檢察官併案審理。
    理  由
一、上揭事實，業據被告甲○○坦承不諱，且被告於上揭時地為
    警查獲後所採集之尿液，經送臺灣檢驗科技股份有限公司以
    酵素免疫分析法及氣相層析質譜儀分析法檢驗，均分別呈鴉
    片類及安非他命陽性反應，有上開公司濫用藥物尿液檢驗報
    告共4 份在卷可考，復有如事實欄所述之扣案物品可資佐憑
    ；而於94年9 月5 日查獲之白粉1 包，經送法務部調查局鑑
    定結果，認含第一級毒品海洛因成分，淨重0.08公克，有該
    局94年11月9 日調科壹字第060010528 號在卷可稽；另於94
    年10月28日查獲之白色晶體1 包，呈第二級毒品安非他命反
    應，淨重0.4 公克，有臺北市政府警察局刑事警察大隊毒品
    初步鑑驗報告單附卷為憑；是被告之自白與事實相符，其連
    續施用第一級毒品海洛因及第二級毒品安非他命之犯行洵堪
    認定。又被告前因施用毒品案件，經本院裁定令入戒治處所
    施以強制戒治，嗣因其成效評定合格，無繼續戒治之必要，
    而經本院裁定停止戒治，所餘戒治期間付保護管束，於93年
    3 月26 日 期滿執行完畢，此有臺灣高等法院被告前案紀錄
    表在卷可佐，其於強制戒治執行完畢釋放後，5 年內再犯施
    用毒品之犯行已堪認定，應依法論科。
二、核被告所為，係違反毒品危害防制條例第10條第1 項之施用
    第一級毒品罪，及同條第2 項之施用第二級毒品罪；其持有
    第一級毒品海洛因及第二級毒品安非他命之低度行為分別為
    施用之高度行為所吸收，均不另論罪。被告先後多次施用海
    洛因、安非他命犯行，時間緊接，所犯係構成要件相同之罪
    名，顯係基於概括犯意反覆為之，應依連續犯規定論以一罪
    ，並加重其刑。被告所犯上開二罪間，犯意各別，罪名不同
    ，應分論併罰之。又被告除自93年間起至94年8 月底止之連
    續施用海洛因、安非他命以外之犯行，雖未據公訴人起訴，
    然本院認有連續犯之裁判上一罪關係，且經檢察官移送併案
    審理，應為起訴效力所及，本院自應併予審究。爰審酌被告
    前有多次施用毒品之前科，顯見自省能力薄弱，復徵其施用
    毒品之時間長短、次數多寡、情節輕重，及犯罪後尚能坦承
    犯行等一切情狀，分別量處如主文所示之刑，以示懲儆，並
    定其應執行之刑。扣案之第一級毒品海洛因1 包（淨重0.08
    公克）、殘渣袋2 只內殘留之第一級毒品海洛因（量微無法
    秤重）、第二級毒品安非他命1 包（淨重0.4 公克），依毒
    品危害防制條例第18條第1 項前段規定沒收銷燬之；另扣案
    之注射針筒4 支、安非他命吸食器2 組，為被告所有供施用
    毒品所用之物，業據其供承在卷，爰依刑法第38條第1 項第
    2 款宣告沒收。
據上論斷，應依刑事訴訟法第273 條之1 第1 項、第299 條第1
項前段，毒品危害防制條例第10條第1 項、第2 項、第18條第1
項前段，刑法第11條前段、第56條、第38條第1 項第2 款、第51
條第5 款，判決如主文。
本案經檢察官蘇揚旭到庭執行職務。
中    華    民    國    95    年    1     月    19    日
                  刑事第十六庭法  官  歐陽漢菁
右正本證明與原本無異。
如不服本判決，應於判決送達後10日內，向本院提出上訴狀。
                              書記官  林貴卿
中    華    民    國    95    年    1     月    19    日
附錄本案論罪科刑法條全文
毒品危害防制條例第10條
施用第一級毒品者，處 6 月以上 5 年以下有期徒刑。
施用第二級毒品者，處 3 年以下有期徒刑。


司法院資訊處製作；財團法人民間司法改革基金會備份。
